【裁判字號】    95,交上訴,142
【裁判日期】    951130
【裁判案由】    公共危險等
【裁判全文】
臺灣高等法院刑事判決               95年度交上訴字第142號
上  訴  人  臺灣士林地方法院檢察署檢察官
上  訴  人
即  被  告  乙○○
上列上訴人因被告公共危險等案件，不服台灣士林地方法院95年
度交易字第350號，中華民國95年8月22日第一審判決（起訴案號
：台灣士林地方法院檢察署95年度偵字第5741號），提起上訴，
本院判決如下：
    主  文
上訴駁回。
    事  實
一、乙○○於民國95年4月22日22時許至翌日凌晨2時許，在台北
    市○○街某處喝酒，已達不能安全駕駛動力交通工具之情形
    ，仍駕駛車號 8093-JK號自用小貨車，沿台北市內湖區○○
    ○道由北往南方向行駛，嗣於 23日3時15分許，行經台北市
    內湖區○○○道○ 段與港墘路口時，終因酒精作用，使注意
    能力減退，而與同向欲左轉港墘路由甲○○駕駛之 CRM-676
    號機車發生擦撞，致甲○○人車倒地，並因此受有左側肱骨
    、橈股、尺骨骨折、左側第 3、4 肋骨骨折、頭部外傷合併
    腦震盪等傷害，乙○○於肇事後隨即棄車逃離現場，嗣為路
    過民眾張宏宜於台北市○○區○○路 221巷內發現而報警查
    獲，經警對乙○○施以酒精濃度呼氣值測試，發現高達每公
    升0.06毫克。
二、案經甲○○訴由台北市政府警察局內湖分局移送台灣士林地
    方法院檢察署檢察官偵查起訴。
    理  由
一、本件被告乙○○所犯公共危險等罪，並非死刑、無期徒刑或
    最輕本刑為3 年以上有期徒刑之罪，亦非高等法院管轄第一
    審案件，於準備程序進行中，被告先就被訴事實為有罪之陳
    述，經告知被告簡式審判程序之旨，並聽取檢察官、被告之
    意見後，本院合議庭裁定進行簡式審判程序，是本件之證據
    調查，依刑事訴訟法第273條之2規定，不受同法第159條第1
    項、第 161條之2、第161條之3、第163條之1及第164條至第
    170條規定之限制，合先敘明。
二、訊據被告（下稱被告）乙○○，固坦承有於上開時地酒後駕
    車而發生車禍，車禍發生後並未下車察看即逕自離去現場之
    情事，惟辯稱係被害人從後方撞伊的車云云。惟查，上開犯
    罪事實，業據被告於原審時供承不諱，核與告訴人甲○○於
    原審偵審中指訴情節相符，並經證人張宏宜證述無訛（參見
    偵查卷54頁），又告訴人因車禍受傷就醫等情，有道路交通
    事故現場圖、國防醫學院三軍總醫院附設民眾診療服務處診
    斷證明書在卷可稽，而被告酒後駕車乙節，亦有呼氣酒精濃
    度測試單可憑，茲查，肇事逃逸以行為人知悉有肇事致人死
    傷情事，客觀上且離去現場之行為為已足，至行為人是否故
    意離去，真正離去原因為何，均無礙犯行之成立，是被告既
    知悉車禍發生且有人受傷情節，客觀上亦離開現場，適遭證
    人張宏宜協助警方查獲，自堪認被告確有上開犯行，被告上
    開所辯云云，不足採信，從而，
    本件事證明確，被告上開犯行，均堪認定，自應依法論科。
二、核被告所為，係犯刑法刑法第284條第1項前段之過失傷害罪
    、第185條之3酒後駕車、185條之4肇事逃逸之罪。被告所犯
    上開三罪，犯意各別，行為互殊，應數罪併罰。且查，(1)被
    告行為後，刑法已於94年2月2日修正公布，95年7月1日施行
    ，修正後第2條第1項規定：「行為後法律有變更者，適用行
    為時之法律。但行為後之法律有利於行為人者，適用最有利
    於行為人之法律。」，改採從舊從輕原則。(2)刑法第284 條
    第1項前段過失傷害罪，法定刑有 500 元以下罰金，刑法第
    185條之3酒駕公共危險罪之法定刑有3 萬元以下罰金，據修
    正後刑法施行法增訂第1條之1：「中華民國94年1月7日刑法
    修正施行後，刑法分則編所定罰金之貨幣單位為新臺幣。94
    年1月7日刑法修正時，刑法分則編未修正之條文定有罰金者
    ，自94年1月7日刑法修正施行後，就其所定數額提高為30倍
    。但72年6 月26日至94年1月7日新增或修正之條文，就其所
    定數額提高為3倍」及刑法第33條第5款修正為：「主刑之種
    類如下：五、罰金：新臺幣1 千元以上，以百元計算之」等
    規定，是依修正後之法律，刑法第284條第1項前段過失傷害
    罪之罰金刑最高為新台幣15,000元，最低為新台幣1,000 元
    ，刑法第185條之3酒駕公共危險罪之罰金刑最高為新台幣90
    ,000 元，最低為新台幣1,000元，然依被告行為時之刑罰法
    律，即罰金罰鍰提高標準條例第 1條前段規定之提高倍數十
    倍及刑法第33條第5款規定之罰金最低額1元計算，其中過失
    傷害罪之罰金刑最高為銀元5,000 元，最低為銀元10元，而
    酒駕公共危險罪之罰金刑最高為銀行30,000元，最低額為銀
    元1元，若換算為新臺幣，最高額雖與新法同為新臺幣15,00
    0元及90,000元，然最低額僅為新臺幣3元。因此，比較上述
    修正前、後之刑罰法律，自以被告行為時之法律較有利於被
    告，故本件就過失傷害及酒駕公共危險罪之法定本刑部分，
    仍應適用被告行為時之刑法284條第1項前段、第185條之3，
    及罰金罰鍰提高標準條例第1 項前段規定論處，併此敘明。
    (3)被告犯罪時之刑法第41條第 1項前段規定：「犯最重本刑
    為5年以下有期徒刑以下之刑之罪，而受6個月以下有期徒刑
    或拘役之宣告，因身體、教育、職業、家庭之關係或其他正
    當事由，執行顯有困難者，得以 1元以上3元以下折算1日，
    易科罰金。」又被告行為時之易科罰金折算標準，修正前罰
    金罰鍰提高標準條例第 2條前段（現已刪除）規定，就其原
    定數額提高為100倍折算1日，則本件被告行為時之易科罰金
    折算標準，應以銀元300元折算1日，經折算為新臺幣後，應
    以新臺幣900元折算為1日。惟94年2 月2日修正公布，95年7
    月1日施行之刑法第41條第1項前段則規定：「犯最重本刑為
    5年以下有期徒刑以下之刑之罪，而受6個月以下有期徒刑或
    拘役之宣告者，得以新臺幣1千元、2千元或3千元折算1日，
    易科罰金。」比較修正前後之易科罰金折算標準，以95 年7
    月1 日修正公布施行前之規定，較有利於被告，則應依刑法
    第2 條第1項前段，適用修正前刑法第41條第1項前段規定，
    定其易科罰金之折算標準。(4)修正前刑法第51條第6 款規定
    數罪併罰，宣告多數拘役，定其應執行者，不得逾4 個月；
    修正刑法規定不得逾120 日，此為日數之明確化，並無利或
    不利之別，應適用行為時法。
三、原審同此認定，因依刑法第2條第1項前段、第185條之4、修
    正前刑法第185條之3、第284條第1 項、第41條第1項前段、
    第51條第6款、罰金罰鍰提高標準條例第1條前段、修正前罰
    金罰鍰提高標準條例第2 條、現行法規貨幣單位折算新台幣
    條例第2款各規定，並審酌被告經警檢測其酒精濃度為0.60M
    G/L ，及其犯罪之動機、目的、手段，犯罪時所受之刺激及
    其品性、生活狀況、智識程度、犯罪所生之損害、被害人受
    傷之程度，及迄今仍未予被害人成立民事和解，賠償被害人
    損害，及其犯罪後坦承犯行之態度等一切情狀，分別就被告
    服用酒類，不能安全駕駛動力交通工具而駕駛，處拘役55日
    ；過失傷人犯行，判處有拘役30日；應執行拘役80日，並均
    諭知易科罰金折算標準，量刑並無不當；又駕駛動力交通工
    具肇事，致人受傷而逃逸，處有期徒刑7 月。其所為判決並
    無違誤，量刑尚稱妥適。被告就駕駛動力交通工具肇事，致
    人受傷而逃逸罪部分提起上訴，上訴意旨求為減輕，為無理
    由，應予駁回。檢察官循告訴人之請求提起上訴，仍以被告
    犯後迄今未賠償被害人分文，犯後態度不佳，原審量刑過輕
    為由，指摘原判決不當，亦為無理由，應予駁回。
據上論斷，應依刑事訴訟法第368條，判決如主文。
本案經檢察官劉斐玲到庭執行職務。
中    華    民    國    95    年    11    月    30    日
                  刑事第十一庭審判長法  官  張連財
                                    法  官  林明俊
                                    法  官  楊照男
以上正本證明與原本無異。
肇事逃逸部分如不服本判決，應於收受送達後十日內向本院提出
上訴書狀，其未敘述上訴之理由者並得於提起上訴後十日內向本
院補提理由書（均須按他造當事人之人數附繕本）。
其餘部分不得上訴
                                    書記官  陳秋雄
中    華    民    國    95    年    11    月    30    日
附錄：本案論罪科刑法條全文
中華民國刑法第185條之3
服用毒品、麻醉藥品、酒類或其他相類之物，不能安全駕駛動力
交通工具而駕駛者，處1年以下有期徒刑、拘役或3萬元以下罰金
。
中華民國刑法第185條之4
駕駛動力交通工具肇事，致人死傷而逃逸者，處6月以上5年以下
有期徒刑。
中華民國刑法第284條
因過失傷害人者，處6月以下有期徒刑、拘役或5百元以下罰金，
致重傷者，處1年以下有期徒刑、拘役或5百元以下罰金。
從事業務之人，因業務上之過失傷害人者，處1 年以下有期徒刑
、拘役或1千元以下罰金，致重傷者，處3年以下有期徒刑、拘役
或2千元以下罰金。


司法院資訊處製作；財團法人民間司法改革基金會備份。
